# 农业企业的生物性资产如何审计？

提问人：liniancpa 时间：2017-12-02 14:43:31
要对一个人参种植企业进行审计，现在这个冬季季节，如何对人参执行审计程序，确认其存在性，完整性，真实性？

回答人：chenyiwei
现在应当已经无法执行盘点和监盘程序了。监盘程序只能赶在大雪封山之前进行，其后通过对其发生的投入等的审核，核实其期末余额。 这类公司的审计风险较高，前期也出现过造假案例，承接务必谨慎。